臺灣桃園地方法院刑事裁定
111年度撤緩字第404號
聲  請  人  臺灣桃園地方檢察署檢察官
受  刑  人  楊文杰



上列聲請人聲請撤銷受刑人楊文杰所犯過失傷害罪之緩刑之宣告
（111年度執助字第2902號-111年度執聲字第2471號），本院裁
定如下：
    主  文
楊文杰之緩刑宣告撤銷。
    理  由
一、聲請意旨略以：受刑人楊文杰因過失傷害案件，經臺灣基隆
    地方法院於民國110年12月30日以110 年度交易字第146號刑
    事判決判處拘役55日，如易科罰金，以新臺幣（下同）1千
    元折算1日。緩刑5年，並應依該判決所示給付方式給付被害
    人林黃罕損害賠償60萬元｛即自111年1月起至115年12月止，
    於每月10日前向被害人支付1萬元損害賠償，合計60萬元，
    給付方式均匯入林○○之樹林迴龍郵局帳號（略）帳戶｝。於1
    10年12月30日確定。受刑人於緩刑期間內，未依緩確定判決
    所示給付被害人林黃罕損害賠償，經被害人具狀聲請撤銷受
    刑人之緩刑宣告。且受刑人亦具狀表示因無力償還60萬元，
    希望改以易科罰金方式執行宣告刑拘役55日。受刑人已符合
    刑法第75條之1第1項第4款所定撤銷緩刑宣告之原因，依刑
    事訴訟法第476條之規定聲請撤銷其緩刑宣告等情。
二、按受緩刑之宣告而有違反第74條第2項第1款至第8款所定負
    擔情節重大之情形，足認原宣告之緩刑難收其預期效果，而
    有執行刑罰之必要者，得撤銷其宣告，刑法第75條之1第1項
    第4款定有明文。查受刑人因過失傷害案件，經臺灣基隆地
    方法院於110年12月30日以110年度交易字第146號刑事判決
    判處拘役55日，如易科罰金，以1千元折算1日，緩刑5年，
    並應自111年1月起至115年12月止，於每月10日前向被害人
    支付1萬元損害賠償，合計60萬元，給付方式均匯入林○○之
    樹林迴龍郵局帳號（略）帳戶。於110年12月30日確定，受
    刑人於緩刑期間內，未依上開緩刑確定判決所示給付方式給
    付對被害人損害賠償，經臺灣基隆地方檢察署通知其於111
    年3月25日到該署說明，受刑人經合法通知無正當事由未到
    該署說明，經臺灣基隆地方檢察署函請桃園市政府警察局派
    員查訪並送達緩刑宣告通知書，矚受刑人應依緩刑判決所附
    條件履行及攜帶履行之匯款資料到該署報到，該署執行書記
    官並於111年9月21日以公務電話詢問受刑人何以未到該署報
    到？應履行之賠償金60萬元，有無按時給付？並告以未履行
    得撤銷緩刑之法律效果。受刑人答覆稱：因無力償還該60萬
    元賠償，故未到該署報到，其將另行具狀表明聲請撤銷緩刑
    等語，被害人亦具狀陳明受刑人迄未給付任何緩刑確定判決
    所命給付被害人之損害賠償，請求檢察官聲請撤銷受刑人之
    緩刑宣告等情。受刑人則於111年10月4日具狀就該確定判決
    所處拘役55日聲請易科罰金。並於執行書記官向其電詢該聲
    請之真意為何？其答覆稱：係請求聲請撤銷本件緩刑宣告，
    以利執行所處拘役55日之易科罰金云云，有上開確定判決1
    份、臺灣高等法院被告前案紀錄表1份、執行傳票送達證書
    影本1份、臺灣基隆地方檢察署函影本1份、桃園市政府警察
    局與該局大溪分局函影本各1份、桃園市政府警察局大溪分
    局南雅派出所訪查紀錄表影本1份、臺灣基隆地方檢察署辦
    案公務電話紀錄影本3份、被害人請求聲請銷緩刑宣告聲請
    書影本1份、受刑人刑事聲請狀影本1份可按。經本院函請受
    刑人於文到3日內就檢察官本件聲請撤銷其緩刑宣告表示意
    見，並陳報履行緩刑確定判決所附條件之情形及提出以履行
    部分之相關單據。該通知以郵務送達寄送受刑人之住所地即
    桃園市○○區○○里00鄰○○路00巷00○0號3樓，因未獲會晤應受
    送達人之本人，亦無受領文書之同居人或受僱人，經送達之
    郵務人員於111年11月21日依寄存送達方式，將文書寄存於
    桃園市政府警察局大溪分局南雅派出所以為送達，該送達於
    111年12月1日生送達之效力。迄已逾該陳報期間，受刑人迄
    未向本院具狀表示意見，未陳報其履行緩刑確定判決所附條
    件之情形，亦未提出任何履行之單據或證明。可認其於受上
    開緩刑宣告後，自第一期起，即未履行緩刑確定判決所命給
    付，反而向檢察官請求聲請撤銷其緩刑宣告，以執行所處拘
    役55日之易科罰金等情。顯見其對於緩刑確定判決所賦予之
    緩刑寬典並未珍惜，就其因違反緩刑確定判決所附條件，將
    被撤銷緩刑宣告，亦不在意。綜上足認，受刑人就緩刑確定
    判決所命按月分60期各給付被害人1萬元，合計60萬元之損
    害賠償之負擔，自第1期起即違反未履行，且迄未給付分文
    ，其有刑法第75條之1第1項第4款即違反刑法第74條第2項第
    3款所定負擔情節重大之情形。足認已難收原緩刑確定判決
    所冀其經該案偵、審程序及刑之宣告後，能知所警惕，從中
    記取教訓，並督促其於緩刑期間內，分期履行所命給付被害
    人60萬元損害賠償之負擔，以盡力彌補被害人所受損害之預
    期效果，而有執行刑罰之必要，聲請人聲請撤銷受刑人上開
    緩刑宣告，核無不合，應予撤銷其緩刑之宣告。
四、依刑事訴訟法第476條，裁定如主文。
　　
中　　華　　民　　國　　111 　年　　12　　月　　7 　　日
                         臺灣桃園地方法院刑事第3庭
                                 法　官　謝順輝
　　　　　　　　　　　　　　　　 
以上正本證明與原本無異。
如不服本裁定，應於裁定正本送達後5 日內，向本院提出抗告狀
，抗告於臺灣高等法院。
                                 書記官　謝宗翰

中　　華　　民　　國　　111 　年　　12　　月　　7 　　日